【裁判字號】    89,易,4248
【裁判日期】    900111
【裁判案由】    毒品危害防制條例
【裁判全文】
臺灣臺中地方法院刑事判決                        八十九年度易字第四二四八號
    公  訴  人  台灣台中地方法院檢察署檢察官
    被      告  甲○○
右列被告因毒品危害防制條例案件，經檢察官提起公訴（八十九年度毒偵字第四五六
四號），本院判決如左：
    主  文
甲○○施用第二級毒品，累犯，處有期徒刑陸月，如易科罰金，以參佰元折算壹日。
    事  實
一、甲○○素行不良，有多次違反麻醉藥品管理條例及賭博、偽造文書等前科，其中
    偽造文書部分所處有期徒刑四月，於民國八十七年十月二十七日執行完畢，並曾
    因施用毒品案件，依本院八十八年度毒聲字第四六０八號裁定送觀察勒戒，認無
    繼續施用毒品傾向，經台灣台中地方法院檢察署檢察官於八十八年九月七日，以
    八十八年度偵字第一四六三七號處分不起訴，仍不知悔改。復八十九年三月二十
    二日十一時二十五分許之前三日內某時，在不詳地點施用第二級毒品安非他命一
    次，而於八十九年三月二十二日十一時二十五分許，台中縣霧峰分局通知定期採
    尿送驗結果，安非他命及甲基安非他命反應均為陽性而查獲。嗣依本院八十九年
    度毒聲字第四二八二號裁定，於八十九年十月二十日送觀察勒戒後，認有繼續施
    用毒品傾向。
二、案經台中縣警察局霧峰分局報請台灣台中地方法院檢察署檢察官偵查起訴。
    理  由
一、訊據被告甲○○雖否認施用第二級毒品犯行，辯稱觀察勒戒後，伊即未曾施用安
    非他命云云。惟查被告於前開時間，經台中縣警察局霧峰分局通知定期採尿送驗
    結果，安非他命及甲基安非他命反應均為陽性，有私立中山醫學院附設孫中山先
    生紀念醫院藥物濫用檢測中心出具之檢驗報告附卷可稽，顯見被告於採尿前之三
    日內，確有施用安非他命行為，所辯無非飾卸之詞，不足採信。又被告前曾因施
    用毒品案件，經依本院八十八年度毒聲字第四六０八號裁定送觀察勒戒，認無繼
    續施用毒品傾向，由台灣台中地方法院檢察署檢察官以八十八年度偵字第一四六
    三七號處分不起訴，而本案經依本院八十九年度毒聲字四二八二號裁定，於八十
    九年十月二十日送觀察勒戒後，認有繼續施用毒品傾向，亦有台灣台中地方法院
    檢察署檢察官不起訴處分書及台灣台中看守所八十九年十一月四日（八九）中所
    正總字第二一一五號函附有無繼續施用毒品傾向證明書在卷可證，被告犯行已堪
    認定。
二、核被告所為，係犯毒品危害防制條例第十條第二項之施用第二級毒品罪。其持有
    之低度行為，已為施用之高度行為所吸收，不另論罪。又被告曾因偽造文書案件
    ，經判處有期徒刑四月，於八十七年十月二十七日執行完畢，有台灣台中地方法
    院檢察署刑案資料查註紀錄表足稽，五年以內再犯有期徒刑以上之本罪，為累犯
    ，應依法加重其刑。爰審酌被告素行不良，有違反麻醉藥品管理條例、賭博、偽
    造文書等前科，並曾送觀察勒戒，仍不知悔悟及其犯罪手段、所生危害、犯罪後
    態度等一切情狀，處以如主文所示之刑，並諭知易科罰金之折算標準。
據上論斷，應依刑事訴訟法第二百九十九條第一項前段，毒品危害防制條例第十條第
二項、刑法第十一條前段、第四十七條、第四十一條、罰金罰鍰提高標準條例第二條
，判決如主文。
中      華      民      國      九十        年      一    月    十一    日
                                        法  官  鍾  堯  航
右正本證明與原本無異。
如不服本判決，應於送達後十日內向本院提出上訴狀（須附繕本），上訴於台灣高等
法院台中分院。
                                        書記官
中      華      民      國      九十        年     一     月    十一    日
毒品危害防制條例第十條第二項
施用第二級毒品者，處三年以下有期徒刑。


司法院資訊處製作；財團法人民間司法改革基金會備份。
